臺灣板橋地方法院刑事判決　　　　　　　　 96年度易字第7號
公　訴　人　臺灣板橋地方法院檢察署檢察官
被　　　告　甲○○
　　　　　　　　　　　1號（另案現於臺灣雲林第二監獄執行
　　　　　　　　　　　中）
上列被告因違反毒品危害防制條例案件，經檢察官提起公訴（95
年度毒偵字第4932號），被告於準備程序中為有罪之陳述，經本
院合議庭裁定由受命法官進行簡式審判程序獨任審理，本院判決
如下：
    主  文
甲○○持有第一級毒品，累犯，處有期徒刑月，如易科罰金，
以新臺幣壹仟元折算壹日。扣案之第一級毒品海洛因壹包（淨重
零點壹玖公克）沒收銷燬之。扣案之上開海洛因之外包裝袋壹個
沒收。
    事  實
一、甲○○曾於民國八十八年間因偽造文書案件，經本院於八十
    九年七月六日以八十九年度易字第一三八號判決判處有期徒
    刑四月確定；再於八十九年間，因施用毒品、偽造文書案件
    ，經本院以八十九年易字第二八五二號各判處有期徒刑十月
    、三月，定應執行有期徒刑一年，經上訴後，由臺灣高等法
    院於八十九年十二月二十六日以八十九年度上易字第三五八
    六號判決上訴駁回確定；上開兩罪接續執行，於九十一年七
    月十九日縮短刑期假釋出監，而於九十一年九月二十四日縮
    刑期滿執行完畢。又於九十一年間，因施用毒品案件，經本
    院於九十二年七月二十四日以九十二年易字第一一一八號判
    處有期徒刑一年確定；另於九十一年間，因偽造文書案件，
    經臺灣桃園地方法院於九十二年十一月六日以九十二年桃簡
    字第四八五號判處有期徒刑五月確定；前述兩罪接續執行，
    於九十四年四月二十八日縮短刑期假釋出監，而於九十四年
    五月九日縮刑期滿執行完畢。猶不知悔改，明知海洛因係毒
    品危害防制條例所規定之第一級毒品，不得非法持有，竟基
    於持有第一級毒品海洛因之犯意，於九十五年七月十四日下
    午四時許，在臺北縣中和市○○街附近，以新臺幣二千元之
    代價，向綽號「阿俠」之真實姓名年籍不詳成年男子，購得
    第一級毒品海洛因一包（淨重零點一九公克，空包裝重零點
    二五公克），嗣於九十五年七月十四日下午五時許，經警在
    臺北縣中和市○○街六六號前查獲，並扣得上開第一級毒品
    海洛因一包。
二、案經臺北市政府警察局松山分局移送臺灣板橋地方法院檢察
    署檢察官偵查起訴。
    理  由
一、按除被告所犯為死刑、無期徒刑、最輕本刑為三年以上有期
    徒刑之罪或高等法院管轄第一審案件者外，於第一次審判期
    日前之準備程序進行中，被告先就被訴事實為有罪之陳述時
    ，審判長得告知被告簡式審判程序之旨，並聽取當事人、代
    理人、辯護人及輔佐人之意見後，裁定進行簡式審判程序，
    刑事訴訟法第二百七十三條之一第一項定有明文。經核本件
    被告甲○○所犯係死刑、無期徒刑、最輕本刑為三年以上有
    期徒刑以外之罪，其於準備程序中就被訴事實為有罪之陳述
    ，經法官告知簡式審判程序之旨，並聽取公訴人及被告之意
    見後，本院合議庭認宜進行簡式審判程序，爰依首揭規定合
    議裁定由受命法官獨任進行簡式審判程序，合先敘明。
二、上揭事實，業據被告甲○○坦承不諱（見本院卷第第三五頁
    ），且被告於上開時地為警查獲時，有白粉一包扣案可資佐
    證，而該扣案之白粉經送請法務部調查局鑑定結果，認含第
    一級毒品海洛因成分（淨重零點一九公克，空包裝重零點二
    五公克），有該局調科壹字第060012274 號鑑定通知書一件
    附卷可稽，足徵被告前開自白與事實相符，應堪採信。本件
    事證明確，被告持有第一級毒品海洛因犯行洵堪認定。
三、查海洛因係毒品危害防制條例第二條第二項所稱之第一級毒
    品，不得持有，被告竟無故持有之，核其所為，係犯毒品危
    害防制條例第十一條第一項之持有第一級毒品罪。被告曾於
    八十八年間，因偽造文書案件，經本院於八十九年七月六日
    以八十九年度易字第一三八號判決判處有期徒刑四月確定；
    再於八十九年間，因施用毒品、偽造文書案件，經本院以八
    十九年易字第二八五二號各判處有期徒刑十月、三月，定應
    執行有期徒刑一年，經上訴後，由臺灣高等法院於八十九年
    十二月二十六日以八十九年度上易字第三五八六號判決上訴
    駁回確定；上開兩罪接續執行，於九十一年七月十九日縮短
    刑期假釋出監，而於九十一年九月二十四日縮刑期滿執行完
    畢。又於九十一年間，因施用毒品案件，經本院於九十二年
    七月二十四日以九十二年易字第一一一八號判處有期徒刑一
    年確定；另於九十一年間，因偽造文書案件，經臺灣桃園地
    方法院於九十二年十一月六日以九十二年桃簡字第四八五號
    判處有期徒刑五月確定；前述兩罪接續執行，於九十四年四
    月二十八日縮短刑期假釋出監，而於九十四年五月九日縮刑
    期滿執行完畢，此有臺灣高等法院被告前案紀錄表一件可按
    ，其於有期徒刑執行完畢後五年內，故意再犯本件有期徒刑
    以上之罪，為累犯，應加重其刑。爰審酌被告有施用毒品、
    偽造文書等犯罪前科，已如前述，素行非佳，然其持有上開
    毒品，並未施用，也未害及他人，所犯情節非重，及犯罪後
    承認犯行，態度良好等一切情狀，量處如主文所示之刑，並
    諭知易科罰金之折算標準。又扣案之白粉一包確係第一級毒
    品海洛因（淨重零點一九公克），已如前述，爰依毒品危害
    防制條例第十八條第一項前段之規定，宣告沒收併銷燬之。
    送鑑耗損之海洛因粉末既已滅失，自無庸宣告沒收銷燬之。
    而扣案之上開海洛因外包裝袋一個，係被告所有，供持有第
    一級毒品海洛因犯罪之物，業據被告於本院審理時供述在卷
    ，爰依刑法第三十八條第一項第二款之規定併予宣告沒收。
據上論斷，應依刑事訴訟法第二百七十三條之一第一項、第二百
九十九條第一項前段，毒品危害防制條例第十一條第一項、第十
八條第一項前段，刑法第十一條前段、第四十七條第一項、第四
十一條第一項前段、第三十八條第一項第二款，判決如主文。
本案經檢察官張誌洋到庭執行職務。
中　　華　　民　　國　　96　　年　　1 　　月　　25　　日
                  刑事第五庭    法　官  李麗珠
上列正本證明與原本無異。
如不服本判決，應於送達後十日內向本院提出上訴狀。
                                書記官  林政良
中　　華　　民　　國　　96　　年　　1 　　月　　26　　日
附錄本判決論罪法條：
毒品危害防制條例第11條
持有第一級毒品者，處三年以下有期徒刑、拘役或新臺幣五萬元
以下罰金。
持有第二級毒品者，處二年以下有期徒刑、拘役或新臺幣三萬元
以下罰金。
持有專供製造或施用第一、二級毒品之器具者，處一年以下有期
徒刑、拘役或新臺幣一萬元以下罰金。
持有毒品達一定數量者，加重其刑至二分之一，其標準由行政院
定之。
